ru: Тип подсветки: Настраиваемая RGB; Светодиодная лента; Смешанный цвет; Многоцветная подсветка; Нет; RGB-подсветка; Одноцветная подсветка; Другой
zh-TW: 背光類型: 可自訂RGB; LED燈條; 混合色彩; 多色背光; 無; RGB背光; 單色背光; 其他
en: Backlighting type: Customizable RGB; LED strip; Mixed color; Multi-color backlit; None; RGB backlit; Single-color backlit; Other
sv: Bakgrundsbelysningstyp: Anpassningsbar RGB; LED-remsa; Blandad färg; Flerfärgad bakgrundsbelysning; Inga; RGB-bakgrundsbelysning; Enfärgad bakgrundsbelysning; Övrigt
th: ประเภทแบ็คไลท์: RGB ปรับแต่งได้; แถบ LED; สีผสม; ไฟหลังหลายสี; ไม่มี; ไฟหลัง RGB; ไฟหลังสีเดียว; อื่นๆ
vi: Loại đèn nền: RGB tùy chỉnh; Dải LED; Màu hỗn hợp; Đèn nền đa màu; Không có; Đèn nền RGB; Đèn nền một màu; Khác
de: Hintergrundbeleuchtungstyp: Anpassbare RGB-Beleuchtung; LED-Streifen; Mischfarben; Mehrfarbige Hintergrundbeleuchtung; Keine; RGB-Hintergrundbeleuchtung; Einfarbige Hintergrundbeleuchtung; Sonstiges
nb: Bakbelysningstype: Tilpassbar RGB; LED-stripe; Blandet farge; Flerfarget bakbelysning; Ingen; RGB-bakbelysning; Enfarget bakbelysning; Annet
sk-SK: Typ podsvietenia: Prispôsobiteľné RGB; LED pásik; Zmiešaná farba; Viacfarebné podsvietenie; Žiadny; RGB podsvietenie; Jednofarebné podsvietenie; Iné
ja: バックライトタイプ: カスタマイズ可能RGB; LEDストリップ; ミックスカラー; マルチカラーバックライト; なし; RGBバックライト; 単色バックライト; その他
pt-PT: Tipo de retroiluminação: RGB personalizável; Fita LED; Cor mista; Retroiluminação multicor; Nenhum; Retroiluminação RGB; Retroiluminação de cor única; Outro
es: Tipo de retroiluminación: RGB personalizable; Tira LED; Color mixto; Retroiluminación multicolor; Ninguno; Retroiluminación RGB; Retroiluminación de un solo color; Otros
pl: Typ podświetlenia: Konfigurowalne RGB; Pasek LED; Mieszane kolory; Wielokolorowe podświetlenie; Brak; Podświetlenie RGB; Jednokolorowe podświetlenie; Inne
bg-BG: Тип подсветка: Персонализируемо RGB; LED лента; Смесени цветове; Многоцветно подсветка; Няма; RGB подсветка; Едноцветна подсветка; Други
fr: Type de rétroéclairage: RVB personnalisable; Bande LED; Couleur mixte; Rétroéclairage multicolore; Aucune; Rétroéclairage RVB; Rétroéclairage monocolore; Autre
it: Tipo di retroilluminazione: RGB personalizzabile; Striscia LED; Colore misto; Retroilluminazione multicolore; Nessuna; Retroilluminazione RGB; Retroilluminazione a colore singolo; Altro
hr-HR: Tip pozadinskog osvjetljenja: Prilagodljivo RGB; LED traka; Miješane boje; Višebojna pozadinska rasvjeta; Nema; RGB pozadinska rasvjeta; Jednobojna pozadinska rasvjeta; Ostalo
lt-LT: Foninio apšvietimo tipas: Pritaikomas RGB; LED juosta; Mišrios spalvos; Daugiaspalvis apšvietimas; Nėra; RGB apšvietimas; Vienspalvis apšvietimas; Kita
zh-CN: 背光类型: 可定制 RGB; LED 灯条; 混合色; 多色背光; 无; RGB 背光; 单色背光; 其他
ro-RO: Tip de iluminare din spate: RGB personalizabil; Bandă LED; Culoare mixtă; Iluminare din spate multicoloră; Niciuna; Iluminare din spate RGB; Iluminare din spate unicoloră; Altele
hu: Háttérvilágítás típusa: Testreszabható RGB; LED szalag; Vegyes színű; Többszínű háttérvilágítás; Egyik sem; RGB háttérvilágítás; Egyszínű háttérvilágítás; Egyéb
el: Τύπος οπίσθιου φωτισμού: Προσαρμόσιμο RGB; Ταινία LED; Μικτό χρώμα; Πολύχρωμος οπίσθιος φωτισμός; Καμία; Οπίσθιος φωτισμός RGB; Μονόχρωμος οπίσθιος φωτισμός; Άλλο
tr: Arka aydınlatma tipi: Özelleştirilebilir RGB; LED şerit; Karışık renk; Çok renkli arka aydınlatmalı; Hiçbiri; RGB arka aydınlatmalı; Tek renk arka aydınlatmalı; Diğer
pt-BR: Tipo de retroiluminação: RGB personalizável; Fita de LED; Cor mista; Retroiluminação multicolorida; Nenhum; Retroiluminação RGB; Retroiluminação de cor única; Outro
nl: Type achtergrondverlichting: Aanpasbare RGB; LED-strip; Gemengde kleuren; Meerkleurige achtergrondverlichting; Geen; RGB-achtergrondverlichting; Eenkleurige achtergrondverlichting; Andere
ko: 백라이팅 유형: 커스터마이저블 RGB; LED 스트립; 혼합 색상; 멀티 컬러 백라이트; 없음; RGB 백라이트; 단일 색상 백라이트; 기타
sl-SI: Tip osvetlitve ozadja: Prilagodljiv RGB; LED trak; Mešane barve; Večbarvna osvetlitev ozadja; Brez; RGB osvetlitev ozadja; Enobarvna osvetlitev ozadja; Drugo
da: Baggrundsbelysningstype: Tilpasselig RGB; LED-strimmel; Blandet farve; Flerfarvet baggrundsbelyst; Ingen; RGB baggrundsbelyst; Enkeltfarvet baggrundsbelyst; Andet
fi: Taustavalaistustyyppi: Mukautettava RGB; LED-nauha; Sekoitettu väri; Monivärinen taustavalo; Ei mitään; RGB-taustavalo; Yksivärinen taustavalo; Muu
cs: Typ podsvícení: Přizpůsobitelné RGB; LED pásek; Smíšené barvy; Vícebarevné podsvícení; Žádný; RGB podsvícení; Jednobarevné podsvícení; Jiné